臺灣臺中地方法院刑事判決　　　　　　　99年度訴字第3644號
公　訴　人　臺灣臺中地方法院檢察署檢察官
被　　　告　黃聖鈞
指定辯護人　本院公設辯護人 蔡育萍　
上列被告因妨害性自主罪案件，經檢察官提起公訴（99年度少連
偵字第66號），本院判決如下：
    主    文
黃聖鈞對於女子以強暴之方法而為性交，處有期徒刑年貳月。
    犯罪事實
一、黃聖鈞（行為時係18歲以上未滿20歲之人，非屬成年人，綽
    號「奧迪」）於民國98年 9月間經由友人即就讀於國中之少
    年吳０俊介紹，在網路上認識正就讀國中14歲以上未滿16歲
    之甲女（即警詢代號：00000000號，84年 8月生，真實姓名
    、年籍及住居所均詳如卷附之真實姓名年籍對照表，以下稱
    ：甲女），甲女於98年10月23日因故離家出走而暫住於其友
    人黃０婷家中，黃聖鈞於98年10月26日凌晨，在雅虎奇摩網
    頁即時通與甲女聯繫對話時得知甲女離家出走不願返家，遂
    邀約甲女前往其位於臺中市大甲區（即改制前臺中縣大甲鎮
    ）新美里新美街23巷13號住處留宿，甲女因慮及友人黃０婷
    當日（查98年10月26日為星期一，農曆為9月9日重陽節）須
    上學，其無法 1人待在黃０婷家中，遂以即時通向黃聖鈞表
    示應允，黃聖鈞並要求甲女前往臺中市大安區（即改制前臺
    中縣大安鄉）卓也小屋前等候，其會委託友人即少年邱０治
    騎乘機車前往該處搭載甲女。隨後少年邱０治即依約前往臺
    中市大安區卓也小屋前搭載甲女至黃聖鈞位於臺中市○○區
    ○○里○○街23巷13號住處， 少年邱０治並將甲女帶上2樓
    ，適值少年乙男（卷內代號：00000000-1，83年 3月生，真
    實姓名、年籍及住居所均詳如卷附之真實姓名、年籍對照表
    ，所涉妨害性自主罪案件，另由本院少年法庭審理後以99年
    度少護字第508號裁定交付保護管束） 正站在房間外面，經
    乙男告知甲女黃聖鈞之房間後，甲女乃獨自進入該房間內，
    黃聖鈞則躺在床上，指示甲女將房門關上後，甲女即坐在床
    上與黃聖鈞聊天。黃聖鈞明知甲女係14歲以上未滿16歲之國
    中女生，因見房內僅有渠 2人同處一室，認有機可乘，竟萌
    對於女子強制性交之犯意，於該日（即26日）凌晨約1時至2
    時許，以強施不法腕力之方式，先以身體強壓住甲女，甲女
    因黃聖鈞上開突來之舉動，即向黃聖鈞表示「你要幹嘛」，
    並以手推之方式反抗，且因甲女大聲喊叫，黃聖鈞即對甲女
    陳稱：「你小聲一點，安靜，隔壁會有人聽到」等語後，再
    以強硬之方式，一手壓住甲女之雙手在床上，不顧甲女之拒
    絕、反抗，強行脫去甲女之褲子，並摀住甲女之嘴巴，再將
    自己之內褲脫下，甲女則趁隙又將褲子穿上，黃聖鈞見狀即
    對甲女陳稱：「妳為何又穿起來。」並又以身體之力量壓住
    甲女身體，再將甲女原來已穿起的褲子強行拉下，並以其陰
    莖強行插入甲女之陰道內抽動，直至射精為止（係抽出體外
    射精在甲女肚子上），而以此施強暴之方法，對甲女為強制
    性交得逞。嗣至同日凌晨 4時餘許因少年乙男與少年邱０治
    欲前往網咖，甲女即趁機表示欲同行前往，而隨同離開黃聖
    鈞上開住處。甲女並於次日（即98年10月27日）先以電話將
    上情告知其友人即少年吳０君，再於同日晚間20時許，在臺
    中市大甲區某戲院外將詳情告知少年吳０君，復於99年1月1
    8日在學校老師對其進行輔導時， 甲女因情緒崩潰痛哭，始
    將上情告知學校班級導師丙女及輔導老師丁女（真實姓名、
    年籍均詳卷）， 經學校依規定向教育部及以113專線通報後
    ，始為警循線查悉上情。
二、案經甲女之母（警詢代號：00000000-A，真實姓名、年籍及
    住居所均詳卷，以下稱：00000000-A）訴由臺中市政府警察
    局（即改制前之臺中縣警察局）報請臺灣臺中地方法院檢察
    署檢察官偵查起訴。
    理    由
壹、有關本案應先予說明部分：
一、依性侵害犯罪防治法第12條第2項之規定 ，司法機關所製作
    必須公示之文書，不得揭露被害人之姓名、出生年月日、住
    居所及其他足資識別被害人身分之資訊。是本件判決書犯罪
    事實欄及理由欄內關於被害人之姓名及被害人母親之姓名均
    僅記載為甲女、代號00000000-A，合先敘明。
二、本件案發時間之認定：
    被告於本院審理時雖陳稱：案發時間不是98年10月26日那天
    ，因為26日那天伊跟媽媽一起回家拜拜，應該是在重陽節拜
    拜後隔1、2天等語（見本院100年 2月9日審理筆錄），然被
    告於本院準備程序時已明確表示，起訴書所載時間正確等語
    （見本院100年1月12日準備程序筆錄），而證人即被害人甲
    女於警詢及偵查中均證稱：其遭被告性侵害之時間為98年10
    月26日凌晨 （見警卷第6頁、99年少連偵字第66號卷第47頁
    ），且就當日為何至被告黃聖鈞位於臺中市○○區○○里○
    ○街23巷13號住處留宿之原因，於偵查中證稱：當時因為翹
    家2、3天住在伊乾妹家，因為伊乾妹隔天要上課，所以伊沒
    有辦法一直待在他家，才到被告家等語（見上開偵查卷第19
    頁）， 另於本院少年法庭99年度少調字第543號少年保護事
    件亦到庭證述稱：「（你在98年10月26日凌晨有翹家住在黃
    ０婷的家？）有。」「（案發當日你如何遇到奧迪、黃聖鈞
    ？）案發當日我在黃０婷家上網，即時通遇到黃聖鈞，他問
    我要不要去他家睡覺，因為黃０婷隔天要上課，我沒有辦法
    留在他家，所以我就答應奧迪。奧迪說要叫邱０治來載我，
    要我去卓也小屋等他，邱０治就騎機車來載我去黃聖鈞大甲
    鎮美髮店的家」「（你當日為何同意要到黃聖鈞家裡？）因
    為黃０婷隔天要上課，我不能一個人留在她家裡，奧迪剛好
    在即時通問我要不要去他家住，所以我才去他家住」等語明
    確（見上開案卷99年7月27日訊問筆錄）， 再參之證人丙女
    於上開本院少年法庭99年度少調字第543號 少年保護事件亦
    到庭證述稱：「98年10月23日中午她（指甲女）翹課，直到
    30日才返校上課，學校有在輔導她，她就崩潰痛哭，並說不
    想活了，我們就把她帶到個別諮商室，她就向我說：被性侵
    害，說星期天晚上她住在一個學長的家，她被 2個人性侵害
    ，但沒有說被性侵害的經過」等語（見上開案卷99年 7月27
    日訊問筆錄），則依證人甲女上開所述，其暫住於其友人黃
    ０婷家中之日期應為黃０婷無須上課之日，否則其無須因友
    人黃０婷須上課而另覓寄宿之處所，且查，98年10月25日、
    10月26日分別為星期日及星期一（農曆為9月9日重陽節），
    則10月26日當天已非例假日，在學之學生即須至學校上課，
    核與證人甲女上開所證，其所借宿之友人黃０婷隔天（應係
    指10月26日星期一當天）須至學校上課，其無法 1人獨自待
    在黃０婷家中，方至被告黃聖鈞家中留宿之情節相符，而與
    被告上開於本院審理時所陳稱為重陽節拜拜後隔1、2天（即
    星期2或星期3）之日期不符，則證人即被害人甲女所指述之
    時間（即98年10月26日凌晨）確係本件案發之時間無誤，併
    予敘明。
貳、有關於證據能力部分：
    本件被告對於證據能力部分，當庭表示同意有證據能力，被
    告之指定辯護人則明確表示沒有意見（見本院100年1月12日
    準備程序筆錄），且查：
一、按被告以外之人於審判外向法官所為之陳述，得為證據，刑
    事訴訟法第159條之1第1項定有明文。 其立法意旨在於法官
    面前所為之陳述，因其陳述係在法官面前為之，故不問係其
    他刑事案件之準備程序、審判期日或民事事件或其他訴訟程
    序之陳述，均係在任意陳述之信用性已受確定保障之情況下
    所為，因此該等陳述應得作為證據（最高法院94年度臺上字
    第4397號判決意旨參見）。查證人即被害人甲女、證人丙女
    、 證人即少年吳０君於本院少年法庭99年度少調字第543號
    少年保護事件中向法官所為之陳述，係在其任意陳述之信用
    性無疑之情況下，依法自具有證據能力。
二、按刑事訴訟法第159條之1規定：被告以外之人於審判外向法
    官所為之陳述，得為證據。被告以外之人於偵查中向檢察官
    所為之陳述，除顯有不可信之情況者外，得為證據。再按刑
    事訴訟法第159條之1第2項所規定 ：「被告以外之人於偵查
    中向檢察官所為之陳述，除顯有不可信之情況者外，得為證
    據。」其中所謂「顯有不可信之情況」之條件，核指陳述當
    時之「週遭客觀情況」而言，亦即須陳述當時，週遭存有客
    觀顯有不可信之特別情況，於偵查中向檢察官所為之陳述，
    始欠缺證據能力 （最高法院98年度臺上字第949號判決意旨
    參見）。本件證人即少年乙男於檢察官偵訊中經具結後所為
    之陳述，本院審酌證人少年乙男於檢察官偵訊時係經檢察官
    告知具結之義務及偽證之處罰，並命證人朗讀結文後具結，
    衡情證人少年乙男自必小心謹慎以免觸犯偽證罪；另證人即
    被害人甲女係未滿16歲之女子，依刑事訴訟法第186條第1項
    第1款之規定不得令其具結，檢察官因而未令其具結， 於法
    並無不合，而其係就親身經歷之事向檢察官為陳述，且被告
    黃聖鈞及其指定辯護人於本院審理時亦均未提出、主張任何
    可供證明證人少年乙男於檢察官偵訊時經具結後所為之陳述
    ，或證人即被害人甲女於檢察官偵訊時所為之陳述，究有如
    何之「顯有不可信之客觀情況」以供本院得以即時調查，足
    認證人少年乙男於檢察官偵訊時經具結結證所為之證詞，及
    證人即被害人甲女於檢察官偵訊時所為之證詞，自均得為證
    據，而有證據能力。
三、按性侵害犯罪防治法第10條第1項 「醫院、診所對於被害人
    ，不得無故拒絕診療及開立驗傷診斷書」、第3項「第1項驗
    傷診斷書之格式，由中央衛生主管機關會商有關機關定之」
    之規定，依同法第11條第1項相關規定， 係為防治性侵害犯
    罪及保護被害人權益，對於被害人驗傷及取證所為之特別規
    定，其依此項規定所製作之驗傷診斷書，應屬刑事訴訟法第
    159條第1項「法律有規定」之傳聞證據之例外（最高法院95
    年度臺上字第5026號判決意旨參照）。查，卷附行政院衛生
    署豐原醫院開立之受理疑似性侵害事件驗傷診斷書，為依性
    侵害犯罪防治法第10條第1項之規定開立之驗傷診斷書 ，依
    前開判決要旨，應屬刑事訴訟法第159條第1項「法律有規定
    」之傳聞證據之例外，而有證據能力。
四、本案卷內所附之現場蒐證照片、嫌疑人（即被告）身體特徵
    照片、受理疑似性侵害採證光碟，均係屬機械性紀錄特徵，
    也就是認識對象的是照相機及攝影機鏡頭，透過機械鏡頭形
    成的畫面映寫入膠卷、光碟片或以數位方式存入特定設備內
    （如記憶卡），然後還原於照相紙及播放設備上，故照相中
    及錄影光碟畫面中均不含有人的供述要素，在現實情形與作
    為傳達結果的錄影、照相，在內容上的一致性是透過機械的
    正確性來加以保障的，在錄影、照相中，並不存在人對現實
    情形的知覺、記憶，在表現時經常可能發生的錯誤（如知覺
    的不準確、誤差及記憶隨時間推移而發生的變化），故照相
    及錄影光碟畫面當然是非供述證據，並無傳聞法則之適用，
    本案卷內所附之現場採證照片、嫌疑人（即被告）身體特徵
    照片及受理疑似性侵害採證光碟等既係透過錄影機、照相機
    拍攝後經播放、洗印所得，且與本案犯罪事實均具有關聯性
    ，而被告及其指定辯護人對於卷內所附之上揭照片、採證光
    碟亦均未主張係執法人員違法取得，經查又無不得作為證據
    之事由，依法自得作為證據，而有證據能力（最高法院97年
    度臺上字第3854號判決意旨參見）。
五、現行刑事訴訟法並無關於指認犯罪嫌疑人、被告（下稱：犯
    罪嫌疑人）程序之規定，如何經由被害人、檢舉人或目擊證
    人以正確指認犯罪嫌疑人，自應依個案之具體情形為適當之
    處理。依法務部及內政部警政署於90年5月、8月分別頒布之
    「法務部對於指認犯罪嫌疑人程序要點」、「人犯指認作業
    要點」及「警察機關實施指認犯罪嫌疑人程序要領」中之規
    定，於偵查過程中指認犯罪嫌疑人，係採取「選擇式」列隊
    指認，而非一對一「是非式的單一指認」；供選擇指認之數
    人在外形上不得有重大的差異；實施照片指認，不得以單一
    相片提供指認，並避免提供老舊照片指認；指認前應由指認
    人先陳述嫌疑人的特徵、不得對指認人進行誘導或暗示等程
    序，固可提高指認的正確度，以預防指認錯誤之發生。然指
    認之程序，固須注重人權之保障，亦需兼顧真實之發現，確
    保社會正義實現之基本目的。法院就偵查過程中所實行之第
    一次指認（禁止重覆指認），應綜合指認人於案發時所處之
    環境，是否足資認定其確能對犯罪嫌疑人觀察明白、認知犯
    罪行為人行為之內容，該事後依憑個人之知覺及記憶所為之
    指認是否客觀可信，而非出於不當之暗示等事項，為事後審
    查，並說明其認定指認有無證據能力之理由。倘指認過程中
    所可能形成之記憶污染、誤導判斷，均已排除，且其目擊指
    認亦未違背通常一般日常生活經驗之定則或論理法則，指認
    人於審判中，並已依人證之調查程序，陳述其出於親身經歷
    之見聞所為指認，並依法踐行詰問之程序，而非單以指認人
    之指認為論罪之唯一依據，自不得僅因指認人之指認程序與
    上開要點（領）規範未盡相符，遽認其無證據能力（最高法
    院98年度臺上字第830號判決意旨參照）。 本件有關被害人
    甲女於警訊過程中指認犯罪嫌疑人，係採取「選擇式」列隊
    指認，而非一對一「是非式的單一指認」，且被害人甲女於
    警詢經警提示指認犯罪嫌疑人紀錄表時，有詢問性侵害妳的
    人不一定在照片中等語，供甲女指認（參警卷第13頁、第14
    頁），被害人甲女已明確指認何人為被告黃聖鈞，難認被害
    人甲女之指認程序為違法，應具有證據能力。
六、按刑事訴訟法第159條之5第2項所定 ：「當事人、代理人或
    辯護人於法院調查證據時，知有第159條第1項不得為證據之
    情形，而未於言詞辯論終結前聲明異議者，視為有前項之同
    意。」乃係基於證據資料愈豐富，愈有助於真實發現之理念
    ，酌採當事人進行主義之證據處分權原則，並強化言詞辯論
    主義，透過當事人等到庭所為之法庭活動，在使訴訟程序順
    暢進行之要求下，承認傳聞證據於一定條件內，得具證據適
    格。此種「擬制同意」， 因與同條第1項之明示同意有別，
    實務上常見當事人等係以「無異議」或「沒有意見」表示之
    ，斯時倘該證據資料之性質，已經辯護人閱卷而知悉，或自
    起訴書、原審判決書之記載而了解，或偵、審中經檢察官、
    審判長、受命法官、受託法官告知，或被告逕為認罪答辯或
    有類似之作為、情況，即可認該相關人員於調查證據之時，
    知情而合於擬制同意之要件（最高法院96年度臺上字第4174
    號判決意旨參見）。經查，本件除上述一、二、三、四、五
    所述部分外，其餘卷內所引用之供述證據【含言詞（指證人
    即被害人甲女、證人少年乙男、丙女、丁女等人之警詢筆錄
    ）及書面陳述（如員警所繪製之妨害性自主案現場測繪圖、
    被害人甲女於警詢時所繪案發現場圖）】，其性質屬於被告
    以外之人於審判外的陳述，而為傳聞證據，且查無符合刑事
    訴訟法第159條之1至之4等前4條之情形者，原雖無證據能力
    ，然此部分供述證據【含言詞（指證人即被害人甲女、證人
    少年乙男、丙女、丁女等人之警詢筆錄）及書面陳述（如員
    警所繪製之妨害性自主案現場測繪圖、被害人甲女於警詢時
    所繪案發現場圖）】內容，業經本院審理時予以提示並告以
    要旨，且經檢察官、被告及其指定辯護人表示意見。當事人
    及被告之指定辯護人均已知上述供述證據乃屬傳聞證據，且
    被告及其指定辯護人於本院審判期日中均未對此部分之證據
    表示意見，且迄至言詞辯論終結前亦未聲明異議，本院審酌
    上開證據資料製作時之情況，尚無違法不當及證明力明顯過
    低之瑕疵，亦認為以之作為證據應屬適當，揆諸前開規定，
    爰依刑事訴訟法第159條之5規定，認為以之作為本案之證據
    亦屬適當，自均有證據能力。
七、按被告之自白，非出於強暴、脅迫、利誘、詐欺、疲勞訊問
    、違法羈押或其他不正之方法，且與事實相符者，得為證據
    ，刑事訴訟法第156條第1項定有明文。本件被告黃聖鈞下列
    經本院所引用之於本院行準備程序及審理時自白犯罪部分，
    被告黃聖鈞及其指定辯護人於本院審理時均未提出其他可供
    證明被告黃聖鈞下列經本院所引用之於本院準備程序及審理
    時自白犯罪部分，究有如何之遭受「強暴、脅迫、利誘、詐
    欺、疲勞訊問、違法羈押或其他不正之方法」始為自白之證
    據，以供本院得以即時調查審認，並參酌上開所述證據部分
    之證據等，均足認被告黃聖鈞下列經本院所引用之於本院準
    備程序及審理時自白犯罪部分，其與事實相符者，自得為證
    據。
：有關於認定犯罪事實部分：
一、訊據被告黃聖鈞對於上揭犯罪事實於本院準備程序及審理時
    均坦承不諱，核與證人即被害人甲女於警詢、檢察官偵查中
    ； 及本院少年法庭99年度少調字第543號調查時所證述於上
    開時、地遭被告強制性交之情節（見警卷第6頁至第7頁、99
    年度少連偵字第66號卷第47頁至第49頁、本院少年法庭99年
    度少調字第543號卷99年7月27日訊問筆錄），及證人少年乙
    男於99年9月10日於檢察官偵查中及本院審理時所結證稱：9
    8年10月26日， 甲女有至被告黃聖鈞位於臺中市○○區○○
    里○○街23巷13號住處，並進入被告位於 2樓之房間內，當
    時黃聖鈞與甲女 2人在房內等情（見99年度少連偵字第66號
    卷第29頁至第31頁、本院100年 2月9日審理筆錄）相符，且
    證人甲女於遭被告性侵害後，於次日（即98年10月27日）先
    以電話將上情告知其友人即少年吳０君，再於同日晚間20時
    許在臺中市大甲區某戲院外將詳情告知少年吳０君，並於99
    年 1月18日在學校老師對其進行輔導時，因情緒崩潰痛哭而
    將遭性侵之遭遇告知學校之班級導師丙女及輔導老師丁女等
    情，分據證人甲女於99年6月8日警詢時、99年10月15日檢察
    官偵查中及於本院少年法庭99年度少調字第543號99年7月27
    日調查時（見99年核交字卷第20頁至第21頁、99年度少連偵
    字第66號卷第49頁、 本院少年法庭99年度少調字第543號卷
    99年7月27日訊問筆錄）； 證人即少年吳０君於上開本院少
    年法庭99年度少調字第543號99年8月6日調查時 （見本院少
    年法庭99年度少調字第543號99年8月6日訊問筆錄）； 證人
    丙女於99年3月22日警詢時、 本院少年法庭99年度少調字第
    543號99年7月27日調查時（見警卷第28頁至第29頁、本院少
    年法庭99年度少調字第543號99年7月27日訊問筆錄），及證
    人丁女於99年6月8日警詢時 （見99年核交字第811號卷第10
    至11頁）分別證述明確，且互核相符，則此部分事實，亦可
    認定。再參之證人甲女所繪製被告位於臺中市○○區○○里
    ○○街23巷13號住處之現場圖（警卷第32頁），與被告住處
    之照片（警卷第35頁至第43頁）相吻合，足證證人甲女確實
    曾到過被告住處。且甲女於案發後之99年 3月21日前往行政
    院衛生署豐原醫院接受驗傷，經檢查結果受有陰部 7點鐘方
    向，陳舊性舊傷，亦有該院99年 3月21日出具甲女受理疑似
    性侵害事件驗傷診斷書可佐，益徵證人甲女所證稱：其曾遭
    性侵害乙事應可採信。此外，復有嫌疑人（即被告）身體特
    徵照片、臺中縣警察局指認犯罪嫌疑人記錄表、受理疑似性
    侵害採證光碟等附卷可稽，且證人少年乙男於案發當晚所涉
    對證人甲女另犯妨害性自主罪案件，由本院少年法庭調查審
    理後以99年度少護字第508號裁定交付保護管束等情 ，業經
    本院調取本院少年法庭99年度少調字第543號 、99年度少護
    字第508號全部案卷核閱無訛，綜上所述， 足認被告之自白
    核與事實相符，應堪採信，本件事證已臻明確，被告犯行洵
    堪認定。
二、按強制性交而剝奪他人之行動自由時，是否於強制性交罪外
    另成立妨害自由罪，須就犯罪行為實施經過之全部情形加以
    觀察，如該妨害自由之行為已可認為強制性交行為之著手開
    始，則應成立單一之強制性交罪（最高法院68年臺上字第19
    8號判例、94年度臺上字第3139號判決意旨參照）， 本件被
    告黃聖鈞先以身體強壓住甲女，甲女因被告上開突來之舉動
    ，即向被告表示「你要幹嘛」，並以手推之方式反抗，且因
    甲女大聲喊叫，被告即對甲女陳稱：「你小聲一點，安靜，
    隔壁會有人聽到」等語後，再以強硬之方式，一手壓住甲女
    之雙手在床上，不顧甲女之拒絕、反抗，強行脫去甲女之褲
    子，並摀住甲女之嘴巴，再將自己之內褲脫下，甲女則趁隙
    又將褲子穿上，被告見狀即對甲女陳稱：「妳為何又穿起來
    。」並又以身體之力量壓住甲女身體，再將甲女原來已穿起
    的褲子強行拉下，並以其陰莖強行插入甲女之陰道內抽動，
    直至射精為止（係抽出體外射精在甲女肚子上），而以此施
    強暴之方法，對甲女為強制性交得逞，依其犯罪行為實施經
    過全部情形加以觀察，被告所為以強力壓制被害人甲女之妨
    害自由行為，即係強制性交行為之著手，應僅成立單一之強
    制性交罪。又按現行刑法第221條第1項之強制性交罪，立法
    目的旨在維護男女平權之原則及尊重男女性主權，是關於行
    為人所實施之強暴、脅迫等行為，自不以至使被害人不能抗
    拒為必要（最高法院95年度臺上字第5210判決意旨參見）。
    查被告以性器進入被害人性器之侵入行為，係屬刑法第10條
    第5項第1款之性交行為，故核被告黃聖鈞所為，係犯刑法第
    221條第1項之強制性交罪。再本件被害人甲女因被告對其施
    以強暴之手段已懾於其強暴手段而任由被告以性器進入甲女
    之性器（實則亦已違反甲女之意願），此部分以違反其意願
    之方法自應為所施之強暴手段所吸收，故不另論列（最高法
    院95年度臺上字第5210號判決意旨參照）。本件被告犯罪當
    時未滿20歲，尚非成年人，雖係故意對於12歲以上未滿18歲
    之少年即被害人甲女犯罪，仍無從適用兒童及少年福利法第
    70條第1項前段予以加重其刑，附此敘明。 爰審酌被告先前
    並無任何刑事犯罪紀錄，有臺灣高等法院被告前案紀錄表附
    卷可按，素行尚佳，行為時未滿20歲，年紀尚輕，因一時衝
    動，無法壓制慾念而侵犯被害人甲女之性自主決定權，且以
    施強暴之手段為之，其犯罪之動機、目的、手段殊值非難，
    且對於當時尚未年滿16歲之被害人甲女而言，除使被害人甲
    女身心受創甚鉅外，顯對被害人甲女之日後身心發展亦造成
    無可磨滅之陰影，並扭曲其日後兩性關係之正確認知；再考
    之被告係國中畢業之智識程度，經濟狀況為勉持（參見被告
    警詢調查筆錄受詢問人欄內之記載），暨被告雖於警詢及偵
    查中未承認犯行，當時確實犯後態度不佳，但已於本院審理
    時坦承犯行，稍見悔意，且被害人甲女嗣後已表示願意原諒
    被告，及被告迄今仍未與被害人甲女及其父母達成和解賠償
    損害等一切情狀，量處如主文所示之刑，以示懲儆。
據上論斷，應依刑事訴訟法第299條第1項前段，刑法第221條第1
項，判決如主文。
本案經檢察官郭景東到庭執行職務。
中    華    民    國    100   年    3     月    2     日
                  刑事第一庭  審判長法  官  許旭聖
                                    法  官  許金樹
                                    法  官  朱光國
以上正本證明與原本無異。
如不服本判決，應於收受送達後10日內向本院提出上訴書狀，並
應敘述具體理由；其未敘述上訴理由者，應於上訴期間屆滿後20
日內向本院補提理由書（均須按他造當事人之人數附繕本）「切
勿逕送上級法院」。
告訴人或被害人對於判決如有不服具備理由請求檢察官上訴者，
其上訴期間之計算係以檢察官收受判決正本之日期為準。
                                    書記官  黃麗鈺
中    華    民    國    100   年    3     月    2     日

附錄論罪科刑法條：
刑法第221條
對於男女以強暴、脅迫、恐嚇、催眠術或其他違反其意願之方法
而為性交者，處3年以上10年以下有期徒刑。
前項之未遂犯罰之。